臺灣士林地方法院小額民事判決
111年度湖小字第399號
原      告  泰安產物保險股份有限公司

法定代理人  李松季  
訴訟代理人  陳柏諺  
            吳振碩  
被      告  李晉誠  



訴訟代理人  陳志強  
上列當事人間請求損害賠償事件，本院於民國111年3月22日言詞
辯論終結，判決如下：
    主  文
原告之訴駁回。
訴訟費用新臺幣1,000元由原告負擔。
    事實及理由
一、原告主張：被告於民國110年4月16日15時15分許，駕駛車號
    000-0000號自用小貨車（下稱肇事車輛），由臺北市南港區
    環東大道西往東，與同向騎乘車號00-00大型重型機車（下
    稱系爭重機）之訴外人莊竣皓，同因未保持行車安全距離之
    疏失，先後碰撞原告所承保之訴外人穩灜利得生活用品館所
    有而由陳建澎駕駛之車號000-0000號自用小客貨車（下稱系
    爭車輛），致系爭車輛受有損害，修復費用計新臺幣（下同
    ）26,842元（含工資13,424元、零件13,418元）。原告依約
    理賠後，自得代位行使對被告之損害賠償請求權。爰依民法
    第184條第1項前段、第191條之2前段及保險法第53條第1項
    規定提起本件訴訟等語。並聲明：被告應給付原告26,842元
    及自起訴狀繕本送達翌日起至清償日止，按週年利率5%計算
    之利息。
二、被告則以：其僅有剎車不及而碰撞系爭重機，否認有直接碰
    撞或因二次碰撞造成系爭車輛受損等語，以資抗辯，並聲明
    ：原告之訴駁回。
三、本院之判斷：
（一）按因故意或過失，不法侵害他人之權利者，負損害賠償責
      任。汽車、機車或其他非依軌道行駛之動力車輛，在使用
      中加損害於他人者，駕駛人應賠償因此所生之損害。但於
      防止損害之發生，已盡相當之注意者，不在此限。民法第
      184條第1項前段、第191條之2分別定有明文。依上開規定
      ，原告請求肇事車輛之駕駛人即被告賠償損害時，關於被
      告於交通事故之發生，是否有過失，固不待舉證，惟仍應
      證明其損害係被告使用肇事車輛時侵害其權利而發生，亦
      即損害之發生與駕駛人使用肇事車輛之間有因果關係。本
      件原告既主張被告駕駛不慎推撞系爭車輛，致系爭車輛因
      而受損，自應就其損害係被告之行為所致乙節，負舉證責
      任。
（二）原告固提出本件到場處理員警所繪製之道路交通事故現場
      圖及車損照片為憑。惟查，上開事證僅能認系爭車輛、系
      爭重機、肇事車輛於事故發生後之相對位置，以及系爭車
      輛車尾左側受損等事實，然無法據此認定系爭車輛於遭系
      爭重機追撞後，復因肇事車輛推撞而受損。亦即原告所提
      證據，並無法逕行推論系爭車輛受損確係被告駕駛肇事車
      輛二次碰撞所致，此外原告並未再提出其他證據以佐證此
      部分事實，依前揭說明，即不能令被告就系爭車輛之損害
      負賠償責任。
四、從而，原告依民法第184條第1項前段、第191條之2前段及保
    險法第53條第1項之規定，請求被告給付26,842元，及自起
    訴狀繕本送達翌日起至清償日止，按週年利率5%計算之利息
    ，為無理由，應予駁回。
五、訴訟費用負擔之依據：民事訴訟法第78條。並確定原告應負
    擔之訴訟費用額為1,000元（第一審裁判費）。
中　　華　　民　　國　　111 　年　　4 　　月　　6 　　日
                  內湖簡易庭  法　官　林銘宏
本件為正本係照原本作成。
如不服本判決，應於送達後20日內，向本院提出上訴狀並應記載
上訴理由，表明關於原判決所違背之法令及其具體內容與依訴訟
資料可認為原判決有違背法令之具體事實，如於本判決宣示後送
達前提起上訴者，應於判決送達後20日內補提上訴理由書（須附
繕本）。
中　　華　　民　　國　　111 　年　　4 　　月　　6 　　日
                              書記官  許秋莉